---
title: "<i class=bi-tags-fill style=font-size:1em></i>&nbsp;Indbydelse & tilmelding"
subtitle: "DM i Ping Pong 2023<br><i class=small>Lørdag 17. juni i [Hørning Idrætscenter](https://www.google.dk/maps/place/H%C3%B8rning+Idr%C3%A6tscenter/@56.09091,10.0318113,17z/data=!3m1!4b1!4m5!3m4!1s0x464c6b94628b4b3b:0x6bd220b0427a7b4d!8m2!3d56.09091!4d10.034){target=_blank}</i>"
editor_options: 
  chunk_output_type: console
---

```{r}
source(file = "input_dm_ping_pong.R", local = knitr::knit_global())
```

`r tbl0_input$k_cta`

`r paste0("![[<i style=font-size:80%>[Download indbydelesplakat som PDF]</i>](", tbl0_input$k_indbydelsesplakat, ".pdf){target=_blank}](", tbl0_input$k_indbydelsesplakat, ".png){width=40em fig-align=left}")`

*`r paste("<i>[Hørning Bordtennisklub](http://hoerningbtk.dk){target=_blank},", "i samarbejde med [Bordtennis Danmark](https://bordtennisdanmark.dk){target=_blank},</i>")` indbyder til det 9. DANSKE MESTERSKABER I PING PONG 2023 (bordtennis på lige vilkår med sandpapirsbat) samt efterfølgende FEST OM AFTENEN lørdag 17. juni.\
Eventet er før sommerferien og som noget af det sidste af indeværende bordtennissæson, da det ligger i uge 24.\
Der er lagt op til en masse fede kampe på lige vilkår i sandpapirsdisciplinen med stemningsmusik og/eller et brag af en fest om aftenen, som alt sammen fås til en overkommelig pris.*

## Tidsplan

```{r}
library(kableExtra)

tbl_tidsplan <- data.frame(
  "Tidspunkt" = c(
    "Kl. 10:00-18:00",
    "Kl. 10:00 senest",
    "Kl. 10:30-14:00",
    "Kl. 14:00-16:00",
    "Kl. 16:00-18:00",
    "Fra kl. 19:00",
    "Kl. 19:00-22:00",
    "Fra kl. 22:00"),
  "Type" = c(
    "DM i Ping Pong 2023",
    "Check-in for deltagere til DM i Ping Pong 2023",
    "Puljespil (primært 6-mandspuljer)",
    "A-slutspil frem til og med kvartfinalerne og B-slutspil færdigspilles",
    '"Final 4" i A-slutspil',
    "Fest om aftenen",
    "Fest om aftenen med pizza og fri bar i 3 timer i Sisu/MBK's lokaler",
    "Det aarhusianske byliv rammes for de festlystne (Sisu/MBK's lokaler lukkes kl. 22)"),
  check.names = F)

kbl_tidsplan <- tbl_tidsplan %>%
  kbl(col.names = NA, align = "l", escape = F,
      caption = "<i class=bi-hourglass></i>&nbsp;Tidsplan") %>%
  kable_classic(position = "l", full_width = F, html_font = "verdana") %>%
  add_header_above(
    c("Kan ændre sig en smule alt efter antal deltagere" = 2),
    italic = T, align = "c", font_size = "small", escape = F,
    extra_css = "border:hidden;border-bottom:1.5px solid #111111") %>%
  row_spec(0, background = tbl0_input$k_farve1, color = "#FFFFFF") %>%
  row_spec(c(1, 6), bold = T, background = tbl0_input$k_farve2)

kbl_tidsplan
```

## DM i Ping Pong 2023

### Afviklingsform

```{mermaid}
%%| fig-width: 3
flowchart LR
  A(6-mandspuljer) --> |Nr. 1-3| B(A-slutspil)
  A --> |Nr. 4-6| C(B-slutspil)
  B --> |1/4-finalevindere| D(Final-4)
  
  style A fill:#398FCC,stroke:#398FCC,color:#FFFFFF
  style B fill:#398FCC,stroke:#398FCC,color:#FFFFFF
  style C fill:#398FCC,stroke:#398FCC,color:#FFFFFF
  style D fill:#398FCC,stroke:#398FCC,color:#FFFFFF
```

Turneringen afvikles som én åben singlerække på fair vis efter snake-system uden klubhensyn, hvor ALLE har mulighed for at stille op (uanset alder, køn, niveau eller licens). Der tages det bedste fra fortidens- og nutidens bordtennis, hvor der bl.a. spilles til 15 point i hvert sæt (14-14 er afgørende bold), der byttes bat mellem hvert sæt, og der kan tages "dobbeltpoint" `r "(<i>se mere under fanen [Ping Pong regler](regler.qmd)</i>)."`

Der spilles 6-mandspuljer, A-/B-slutspil og afslutningsvist "Final 4" i A-slutspil som beskrevet herunder:

-   **6-mandspuljer**: Indledende puljespil foregår i primært 6-mandspuljer, som sikrer mange kampe til alle deltagere. Nr. 1-3 går videre til A-slutspil, og de resterende går i B-slutspil[^1].
-   **A-/B-slutspil**:
    -   **A-slutspil**: A-slutspil afvikles som cup frem til og med kvartfinalerne.
        -   **"Final 4"**: Afslutningsvist afvikles "Final 4" for de sidste 4 spillere i A-slutspil, hvilket består af en finalepulje, hvor alle spiller mod alle. Der spilles her bedst af 5 sæt, 2 "dobbeltpoints" og én timeout pr. spiller i hver kamp[^2].
    -   **B-slutspil**: B-slutspil afvikles udelukkende som cup.

[^1]: ***Puljeregnskab**: Puljeregnskabet gøres op efter efter de almindeligt gældende regler jf. BTDK's Stævne/Ratingreglement under "§ 08: Puljeregnskab" (side 4) `r "<b>[HER](https://bordtennisdanmark.dk/wp-content/uploads/2021/08/staevne-rating_reglement_2019-2020_0.pdf){target=_blank}</b>"`:*

    -   *Stk. 1. Vundet eller afbrudt kamp giver 2 matchpoint og en tabt kamp giver 1 matchpoint.*
    -   *Stk. 2. Hvis to eller flere spillere ender på samme antal matchpoint, afgøres den indbyrdes placering ved at sammenregne indbyrdes matchpoint mellem disse spillere.*
    -   *Stk. 3. Hvis det indbyrdes matchpointtal mellem berørte spillere stadig er lige, beregnes den indbyrdes sætkvotient (vundne sæt divideret med tabte sæt).*
    -   *Stk. 4. Hvis den indbyrdes sætkvotient mellem de berørte spillere er lige, beregnes den indbyrdes boldkvotient (vundne bolde divideret med tabte bolde).*
    -   *Stk. 5. Så snart en placering eller flere kan bestemmes ud fra punkt 2-4, fjernes den eller de spillere. De øvrige spilleres placering beregnes på ny fra punkt 2.*
    -   *Stk. 6. Hvis den ovenstående beregning ikke kan afgøre to eller flere spilleres placering, trækkes der lod. Denne lodtrækning foretages automatisk af stævneafviklingsprogrammet TTC.*

[^2]: ***Afviklingsform til "Final 4"**: "Final 4" kommer til at bestå af følgende 4 runder:*

    -   *Seedet 1 mod 4 og seedet 2 mod 3 (afvikles på to borde).*
    -   *Seedet 1 mod 3 og seedet 2 mod 4 (afvikles på to borde).*
    -   *Seedet 3 mod 4 (afvikles på ét bord).*
    -   *Seedet 1 mod 2 (afvikles på ét bord).*

Puljerne dannes på fair vis efter snake-system uden klubhensyn efter følgende prioritering:

1.  Nr. 1-4 seedes efter placeringerne i "Final 4" i A-slutspil ved sidst afholdte DM[^3].
2.  Sidste `r "[ratingopdatering i bordtennis](https://bordtennisportalen.dk/DBTU/Ranglister){target=_blank}"` pr. 26.05.2023.
3.  Skøn og lodtrækning.

[^3]: ***Resultater sidste DM**: Ved sidste DM i 2022 i Sisu/MBK var "Final 4" deltagerne:*

    -   *Nr. 1. Benjamin Sørensen, Hørning BTK*
    -   *Nr. 2. Simon Larsen, BTK Viby*
    -   *Nr. 3. Mads Larsen, Silkeborg BTK*
    -   *Nr. 4. Emil Madsen, Hørning BTK*

I det videre spil dannes seedningerne på baggrund af placeringerne fra puljespillet.

### Bat og bold

-   **Bat**: Der spilles med "Sanwei WCPP Sandpapirsbat", som også blev benyttet ved sidste WCPP. Et stort tak skal lyde til Bordtennis Danmark (BTDK), da de støtter med 50 splinternye sandpapirsbat. Det er formentligt ikke alment kendt, men Ping Pong entusiaster vil kunne nikke genkendende til, at der er stor forskel på et nyt- og brugt sandpapirsbat, da et nyt sandpapirsbat qua sin ruhed kan genere mere skrue, hvilket er gavnligt i specielt det offensive spil. Evt. yderligere sandpapirsbat vil være lettere brugte. Til deltagerne i "Final 4" i A-slutspil udleveres 4 nye sandpapirsbat. Battet kan også købes hos BTEX til eget brug `r "<b>[HER](https://www.btex.dk/sanwei-wcpp-sandpapirsbat.html){target=_blank}</b>"`, dog udleveres bat af stævnearrangøren til opvarmning og kampe på selve stævnedagen.
-   **Bold**: Der spilles med "Andro Speedball 3S \*\*\*" (hvide bolde).

### Præmier

Resultaterne fra DM danner grundlag for international udtagelse. Normalvis er der 2 kvalifikationspladser til næstkommende World Championship of Ping Pong (WCPP), der sædvanligvis afholdes i London med en præmiesum på \$100.000 (dog er intet bekræftet endnu). Hvis der ikke er blevet afholdt WCPP inden næste DM, vil kvalifikationspladserne fra dette DM bortfalde. Kvalifikationspladserne vil dermed skulle findes på ny for næstkommende WCPP `r "(<i>se mere under fanen [WCPP](wcpp.qmd)</i>)."`

-   Der er også en gave til den **yngste**- og **ældste** Ping Pong deltager for at hylde mangfoldigheden.
-   Diplomer uddeles til alle gave-/præmietagere.
-   Af spillergebyret på kr. 125 går kr. 100 til præmiepenge og kr. 25 til stævnearrangøren.
-   Potentiel præmiesum på kr. 7.200 fordeles på seks placeringer som følger:

```{r}
library(kableExtra)
data.frame(
  " " = c(
    "Præmiesum",
    "A-slutspil",
    "1. plads",
    "2. plads",
    "3. plads",
    "4. plads",
    "B. slutspil",
    "1. plads",
    "2. plads"),
  "Potentiel" = c(
    "kr. 7.200",
    "kr. 6.300",
    "kr. 2.700",
    "kr. 1.800",
    "kr. 1.080",
    "kr. 720",
    "kr. 900",
    "kr. 540",
    "kr. 360"),
  "Pct." = c(
    "100%",
    "87,5%",
    "37,5%",
    "25%",
    "15%",
    "10%",
    "12,5%",
    "7,5%",
    "5%"),
  check.names = F) %>%
  kbl(col.names = NA, align = "lrr", escape = F,
      caption = "<i class=bi-cash-stack></i>&nbsp;<b>Præmiepenge</b>") %>%
  kable_classic(position = "l", full_width = F, html_font = "verdana") %>%
  pack_rows(start_row = 3, end_row = 6) %>%
  pack_rows(start_row = 8, end_row = 9) %>%
  row_spec(0, background = tbl0_input$k_farve1, color = "#FFFFFF") %>%
  row_spec(1, bold = T, background = tbl0_input$k_farve2) %>%
  row_spec(c(2, 7), background = tbl0_input$k_farve2) %>%
  column_spec(c(3), italic = T, color = tbl0_input$k_farve1)
```

### Forplejning

-   Der er mulighed for at købe øl, sodavand, snacks mv. under hele stævnet.
-   Frokost/mad under stævnet står man selv for at medbringe.

## Fest om aftenen

`r "<i class=bi-music-note-beamed></i>"` Traditionen tro vil der være et socialt arrangement om aftenen/natten, da DM i Ping Pong også forsøger at omfavne fællesskabet og mangfoldigheden ved at være en heldagsbegivenhed.

-   Fra kl. 19 er der lagt op til en stor fest i Sisu/MBK's lokaler, hvor pizza og fri bar i 3 timer er inkluderet i prisen. Der vil være en masse forskellige øl, cider, sodavand mv. til fri konsumering, og der vil naturligvis også være musikanlæg til at sætte gang i en festlig stemning.
-   Fra kl. 22 kan de festlystne tage videre ind til det aarhusianske byliv, som er inden for gåafstand (Sisu/MBK's lokaler lukkes kl. 22). Den videre fest i byen varer lige så længe, man har lyst til eller kan holde ud, og det er for egen regning.

*Aldersgrænsen for festen er 16 år (bytur 18 år).\
Hvis man er 16 eller 17 år, udleveres kun alkohol med en skriftlig tilladelse fra forældre/værge, som enten kan sendes til kontaktpersonen eller medbringes på selve dagen.*

## Praktisk

-   **Offentlig transport**: Tog- og busstation kun 2 km fra hallen. Der er ligeledes gode bybus- og letbaneforbindelser til hallen.

-   **Parkering**: 1-dags parkeringskort kan købes i klubben for kr. 30, men vær opmærksom på, at der kun er et begrænset antal pladser. Alternativt kan Parkeringshus Nørreport Aarhus benyttes, som ligger inden for 700 meters afstand til hallen (der er dog ikke gratis parkeringsmuligheder i Aarhus C). Se parkeringsmuligheder i Aarhus `r "<b>[HER](https://www.parkeringsinfo.dk/parkering-aarhus/parkeringszoner-i-aarhus.asp){target=_blank}</b>"`, og ellers henvises der til offentlig transport.

-   **Overnatning**: Gode muligheder for at booke overnatning, hvis man fx kommer langvejsfra. Man kan evt. gå sammen nogle stykker og booke på CABINN Hotel Aarhus, som nok er det bedste valg pris- og belliggenhedsmæssigt, da det ligger ned til åen i midten af Aarhus byliv (også tæt på Sisu/MBK's lokaler), hvilket kan bookes `r "<b>[HER](https://www.cabinn.com/hotel/cabinn-aarhus){target=_blank}</b>"`. Skal man være en del af festen, er det naturligvis også en mulighed at tage et morgentog eller lignende hjem søndag, hvis man kan holde sig i gang til et godt stykke ud på natten, hvilket tidligere er set (se muligheder på Rejseplanen `r "<b>[HER](https://rejseplanen.dk){target=_blank}</b>"`).

-   **Badefaciliteter**: Der er mulighed for at tage bad i hallen efter endt spil.

-   **Refusion**: Refusion vil ske hurtigst muligt efter henvendelse til kontaktpersonen, såfremt alle billetter ønskes refunderet. Hvis der ønskes refusion af enkeltbilletter, vil refusion ske umiddelbart efter begivenheden. Mikrogebyrer refunderes ikke.

```{r}
#| layout-ncol: 3
library(kableExtra)
data.frame(
  "1" = "<img src=Filer/Stævneleder.png height=65>",
  "2" = paste0(
    "<i class=bi-person></i>&nbsp;Ole Munck Christensen<br>",
    "<i class=bi-envelope></i>&nbsp;<a href=mailto:ole@compurevision.dk target=_blank>ole@compurevision.dk</a><br>",
    "<i class=bi-telephone></i>&nbsp;<a href=tel:23674387 target=_blank>23674387</a>"),
  check.names = F) %>%
  kbl(col.names = NULL, align = "l", escape = F,
      caption = "<b class=bi-person-lines-fill>&nbsp;Stævneleder</b>") %>%
  kable_styling(position = "l", full_width = F, html_font = "verdana") %>%
  column_spec(1, width = "5em")

data.frame(
  "1" = "<img src=Filer/Kontaktperson.png height=65>",
  "2" = paste0(
    "<i class=bi-person></i>&nbsp;Benjamin Sørensen<br>",
    "<i class=bi-envelope></i>&nbsp;<a href=mailto:bsbenja@gmail.com target=_blank>bsbenja@gmail.com</a><br>",
    "<i class=bi-telephone></i>&nbsp;<a href=tel:28722894 target=_blank>28722894</a>"),
  check.names = F) %>%
  kbl(col.names = NULL, align = "l", escape = F,
      caption = "<b class=bi-person-lines-fill>&nbsp;Kontaktperson</b>") %>%
  kable_styling(position = "l", full_width = F, html_font = "verdana") %>%
  column_spec(1, width = "5em")

data.frame(
  "1" = "<img src=Filer/Lokation.png height=65;margin-right=150px>",
  "2" = "<a href=https://www.google.dk/maps/place/H%C3%B8rning+Idr%C3%A6tscenter/@56.09091,10.0318113,17z/data=!3m1!4b1!4m5!3m4!1s0x464c6b94628b4b3b:0x6bd220b0427a7b4d!8m2!3d56.09091!4d10.034 target=_blank>
  Hørning Idrætscenter<br>Toftevej 53<br>8362 Hørning</a>",
  check.names = F) %>%
  kbl(col.names = NULL, align = "l", escape = F,
      caption = "<b class=bi-geo-alt-fill>&nbsp;Lokation</b>") %>%
  kable_styling(position = "l", full_width = F, html_font = "verdana") %>%
  column_spec(1, width = "5em")
```

## Tilmelding

*`r paste("<i class=bi-tags-fill>&nbsp;Tilmeldingsfristen er", sub('^0+', '', format(dmy(tbl0_input$k_tilmeldingsfrist), '%d. %B %Y.')), "Først til mølle-princip. Ved tilmelding modtages bekræftelsesmail. Evt. refusion er muligt</i>")`*

```{=html}
<div class="ticketbutler-iframe" data-type="EVENT" data-domain="billetfix.dk" data-slug="dm-i-ping-pong-2023"></div><script type="text/javascript" src="https://unpkg.com/@ticketbutler/event-embedder@latest/dist/index.js"></script>
```
