---
title: "<i class=bi-tags-fill style=font-size:1em></i>&nbsp;Indbydelse & tilmelding"
subtitle: "DM i Ping Pong {{< var var.event_친r >}}<br><i class=small> {{< var var.event_dag_m친ned >}} i [{{< var var.lokation_sted >}}]({{< var var.lokation_link >}}){target=_blank}</i>"
editor_options: 
  chunk_output_type: console
---

```{r}
source(file = "input_dm_ping_pong.R", local = knitr::knit_global())
```

`r tbl0_stat$k_status_cta_plakat`

*`r paste("<i>[H칮rning Bordtennisklub](http://hoerningbtk.dk){target=_blank},", "i samarbejde med [Bordtennis Danmark](https://bordtennisdanmark.dk){target=_blank},</i>")` indbyder til det 9. DANSKE MESTERSKABER I PING PONG `r "{{< var var.event_친r >}}"` (bordtennis p친 lige vilk친r med sandpapirsbat) samt efterf칮lgende FEST OM AFTENEN l칮rdag `r paste("{{< var var.event_dag_m친ned >}}", "{{< var var.event_친r >}}", "i", "[{{< var var.lokation_sted >}}]({{< var var.lokation_link >}})")`. ALLE kan deltage (uanset alder, k칮n, niveau eller licens)*[^1].\
Eventet er f칮r sommerferien og som noget af det sidste af indev칝rende bordtenniss칝son, da det ligger i uge 24.\
Der er lagt op til en masse fede kampe p친 lige vilk친r i sandpapirsdisciplinen med stemningsmusik og/eller et brag af en fest om aftenen, som alt sammen f친s til en overkommelig pris.

[^1]: ***ALLE kan deltage**: Da turneringen er et dansk mesterskab, skal man enten v칝re (1) dansk statsborger eller (2) have boet i Danmark i minimum de seneste fem 친r (skal kunne dokumenteres af spilleren). Er dette ikke opfyldt, vil det v칝re muligt at deltage udelukkende i puljespillet, hvor ens resultater ikke t칝ller med i puljeregnskabet (tilmelding stadig p친kr칝vet).*

```{r}
library(kableExtra)
data.frame(
  " " = c(
    "游끱 DM i Ping Pong 2023",
    "游봅 Fest om aftenen"),
  "<i class=bi-cash-stack></i>&nbsp;Pris" = c(
    "kr. 125",
    "kr. 150"),
  "<i class=bi-person-fill></i>&nbsp;Maks." = c(
    "96",
    "200"),
  check.names = F) %>%
  kbl(col.names = NA, align = "lcc", escape = F, format = "html", 
      caption = "<i class=bi-tags-fill></i>&nbsp;Billettyper") %>%
  kable_classic(position = "l", full_width = F, html_font = "verdana") %>%
  footnote(
    "<i style=font-size:80%>Mikrogebyrer p친l칝gges alle priser.</i>",
    general_title = "", escape = F) %>%
  row_spec(0, background = "var_start_var.farve_1_var_slut", color = "#FFFFFF") %>%
  gsub("var_start_", "{{< var ", .) %>% gsub("_var_slut", " >}}", .)
```

## Tidsplan

```{r}
library(kableExtra)
data.frame(
  "Tidspunkt" = c(
    "Kl. 10:00-18:00",
    "Kl. 10:00 senest",
    "Kl. 10:30-14:00",
    "Kl. 14:00-16:00",
    "Kl. 16:00-18:00",
    "Fra kl. 19:00"),
  "Type" = c(
    "<a href=indbydelse_tilmelding.qmd#dm-i-ping-pong style=color:#000000>DM i Ping Pong var_start_var.event_친r_var_slut</a>",
    "Check-in",
    "Puljespil",
    "A-/B-slutspil",
    '"Final 4" i A-slutspil',
    "<a href=indbydelse_tilmelding.qmd#fest-om-aftenen style=color:#000000>Fest om aftenen</a>"),
  check.names = F) %>%
  kbl(col.names = NA, align = "l", escape = F,
      caption = "<i class=bi-hourglass></i>&nbsp;Tidsplan") %>%
  kable_classic(position = "l", full_width = F, html_font = "verdana") %>%
  footnote(
    "<i style=font-size:80%>Tidsplan kan 칝ndres en smule alt efter antal deltagere.", general_title = "", escape = F) %>%
  row_spec(0, background = "var_start_var.farve_1_var_slut", color = "#FFFFFF") %>%
  row_spec(c(1, 6), bold = T, background = "var_start_var.farve_2_var_slut") %>%
  gsub("var_start_", "{{< var ", .) %>% gsub("_var_slut", " >}}", .)
```

## DM i Ping Pong

### Afviklingsform

```{mermaid}
%%| fig-width: 2.5
flowchart TD
  A(6-mandspuljer) --> |Nr. 1-3| B(A-slutspil)
  A --> |Nr. 4-6| C(B-slutspil)
  B --> |&#x00BC-finalevindere| D(<q>Final-4</q>)
  
  style A fill:#1C2833,stroke:#1C2833,color:#FFFFFF
  style B fill:#1C2833,stroke:#1C2833,color:#FFFFFF
  style C fill:#1C2833,stroke:#1C2833,color:#FFFFFF
  style D fill:#1C2833,stroke:#1C2833,color:#FFFFFF
```

Turneringen afvikles som 칠n 친ben singler칝kke p친 fair vis efter snake-system uden klubhensyn. Der tages det bedste fra fortidens- og nutidens bordtennis, hvor der bl.a. spilles til 15 point (14-14 er afg칮rende bold), der byttes bat mellem hvert s칝t, og der kan tages "dobbeltpoint" `r "(<i>se mere under fanen [Ping Pong regler](regler.qmd)</i>)."`

Der spilles 6-mandspuljer, A-/B-slutspil og afslutningsvist "Final 4" i A-slutspil som beskrevet herunder:

-   **6-mandspuljer**: Indledende puljespil foreg친r i prim칝rt 6-mandspuljer, som sikrer mange kampe til alle deltagere. Nr. 1-3 g친r videre til A-slutspil, og de resterende g친r i B-slutspil[^2].
-   **A-/B-slutspil**:
    -   **A-slutspil**: A-slutspil afvikles som cup frem til og med kvartfinalerne.\
        Afslutningsvist afvikles "Final 4" for de sidste 4 spillere i A-slutspil, hvilket best친r af en finalepulje, hvor alle spiller mod alle. Der spilles her bedst af 5 s칝t, 2 "dobbeltpoints" og 칠n timeout pr. spiller i hver kamp[^3].
    -   **B-slutspil**: B-slutspil afvikles udelukkende som cup.

[^2]: ***Puljeregnskab**: Puljeregnskabet g칮res op efter efter de almindeligt g칝ldende regler jf. BTDK's St칝vne/Ratingreglement under "춶 08: Puljeregnskab" (side 4) `r "<b>[HER](https://bordtennisdanmark.dk/wp-content/uploads/2021/08/staevne-rating_reglement_2019-2020_0.pdf){target=_blank}</b>"`:\
    Stk. 1. Vundet eller afbrudt kamp giver 2 matchpoint og en tabt kamp giver 1 matchpoint.\
    Stk. 2. Hvis to eller flere spillere ender p친 samme antal matchpoint, afg칮res den indbyrdes placering ved at sammenregne indbyrdes matchpoint mellem disse spillere.\
    Stk. 3. Hvis det indbyrdes matchpointtal mellem ber칮rte spillere stadig er lige, beregnes den indbyrdes s칝tkvotient (vundne s칝t divideret med tabte s칝t).\
    Stk. 4. Hvis den indbyrdes s칝tkvotient mellem de ber칮rte spillere er lige, beregnes den indbyrdes boldkvotient (vundne bolde divideret med tabte bolde).\
    Stk. 5. S친 snart en placering eller flere kan bestemmes ud fra punkt 2-4, fjernes den eller de spillere. De 칮vrige spilleres placering beregnes p친 ny fra punkt 2.\
    Stk. 6. Hvis den ovenst친ende beregning ikke kan afg칮re to eller flere spilleres placering, tr칝kkes der lod. Denne lodtr칝kning foretages automatisk af st칝vneafviklingsprogrammet TTC.*

[^3]: ***Afviklingsform til "Final 4"**: "Final 4" kommer til at best친 af f칮lgende 4 runder:\
    Runde 1: Seedet 1 mod 4 og seedet 2 mod 3 (afvikles p친 to borde).\
    Runde 2: Seedet 1 mod 3 og seedet 2 mod 4 (afvikles p친 to borde).\
    Runde 3: Seedet 3 mod 4 (afvikles p친 칠t bord).\
    Runde 4: Seedet 1 mod 2 (afvikles p친 칠t bord).*

Puljerne dannes p친 fair vis efter snake-system uden klubhensyn efter f칮lgende prioritering:

1.  Nr. 1-4 seedes efter placeringerne i "Final 4" i A-slutspil ved sidst afholdte DM[^4].
2.  `r "[Ratingopdateringen i bordtennis](https://bordtennisportalen.dk/DBTU/Ranglister){target=_blank} pr. {{< var var.rating_dag_m친ned >}}."`
3.  Sk칮n og lodtr칝kning.

[^4]: ***Resultater sidste DM**: Ved sidste DM i 2022 i Sisu/MBK var "Final 4" deltagerne:\
    Nr. 1. Benjamin S칮rensen, H칮rning BTK.\
    Nr. 2. Simon Larsen, BTK Viby.\
    Nr. 3. Mads Larsen, Silkeborg BTK.\
    Nr. 4. Emil Madsen, H칮rning BTK.*

I det videre spil dannes seedningerne p친 baggrund af placeringerne fra puljespillet.

### Bat og bold

-   **Bat**: Der spilles med "Sanwei WCPP Sandpapirsbat", som ogs친 blev benyttet ved sidste WCPP. Et stort tak skal lyde til Bordtennis Danmark (BTDK), da de st칮tter med 50 splinternye sandpapirsbat. Det er formentligt ikke alment kendt, men Ping Pong entusiaster vil kunne nikke genkendende til, at der er stor forskel p친 et nyt- og brugt sandpapirsbat, da et nyt sandpapirsbat qua sin ruhed kan genere mere skrue, hvilket er gavnligt i specielt det offensive spil. Evt. yderligere sandpapirsbat vil v칝re lettere brugte. Til deltagerne i "Final 4" i A-slutspil udleveres 4 nye sandpapirsbat. Battet kan ogs친 k칮bes hos BTEX til eget brug `r "<b>[HER](https://www.btex.dk/sanwei-wcpp-sandpapirsbat.html){target=_blank}</b>"`, dog udleveres bat af st칝vnearrang칮ren til opvarmning og kampe p친 selve st칝vnedagen.
-   **Bold**: Der spilles med "Andro Speedball 3S \*\*\*" (hvide bolde).

### Pr칝mier

Resultaterne fra DM danner grundlag for international udtagelse. Normalvis er der 2 kvalifikationspladser til n칝stkommende World Championship of Ping Pong (WCPP), der s칝dvanligvis afholdes i London med en pr칝miesum p친 \$100.000 (dog er intet bekr칝ftet endnu). Hvis der ikke er blevet afholdt WCPP inden n칝ste DM, vil kvalifikationspladserne fra dette DM bortfalde. Kvalifikationspladserne vil dermed skulle findes p친 ny for n칝stkommende WCPP `r "(<i>se mere under fanen [WCPP](wcpp.qmd)</i>)."`

-   Der er ogs친 en gave til den **yngste**- og **칝ldste** Ping Pong deltager for at hylde mangfoldigheden.
-   Diplomer uddeles til alle gave-/pr칝mietagere.
-   Af spillergebyret p친 kr. 125 g친r kr. 100 til pr칝miepenge og kr. 25 til st칝vnearrang칮ren.
-   Potentiel pr칝miesum p친 RETTES fordeles p친 seks placeringer som f칮lger:

```{r}
library(kableExtra)
data.frame(
  " " = c(
    "Pr칝miesum",
    "A-slutspil",
    "1. plads",
    "2. plads",
    "3. plads",
    "4. plads",
    "B. slutspil",
    "1. plads",
    "2. plads"),
  "Potentiel" = c(
    "kr. 9.600",
    "kr. 8.400",
    "kr. 3.600",
    "kr. 2.400",
    "kr. 1.440",
    "kr. 960",
    "kr. 1.200",
    "kr. 720",
    "kr. 480"),
  "Pct." = c(
    "100%",
    "87,5%",
    "37,5%",
    "25%",
    "15%",
    "10%",
    "12,5%",
    "7,5%",
    "5%"),
  check.names = F) %>%
  kbl(col.names = NA, align = "lrr", escape = F,
      caption = "<i class=bi-cash-stack></i>&nbsp;Pr칝miepenge") %>%
  kable_classic(position = "l", full_width = F, html_font = "verdana") %>%
  pack_rows(start_row = 3, end_row = 6) %>%
  pack_rows(start_row = 8, end_row = 9) %>%
  row_spec(0, background = "var_start_var.farve_1_var_slut", color = "#FFFFFF") %>%
  row_spec(1, bold = T, background = "var_start_var.farve_2_var_slut") %>%
  row_spec(c(2, 7), background = "var_start_var.farve_2_var_slut") %>%
  column_spec(c(3), italic = T, color = "var_start_var.farve_1_var_slut") %>%
  gsub("var_start_", "{{< var ", .) %>% gsub("_var_slut", " >}}", .)
```

### Forplejning

-   Der er mulighed for at k칮be 칮l, sodavand, snacks mv. under hele st칝vnet.
-   Frokost/mad under st칝vnet st친r man selv for at medbringe.

## Fest om aftenen

`r "<i class=bi-music-note-beamed></i>"` Traditionen tro vil der v칝re fest om aftenen/natten, da DM i Ping Pong konceptet hylder f칝llesskabet og mangfoldigheden ved at v칝re en heldagsbegivenhed.

-   Fra kl. 19 er der lagt op til en stor fest i `r "{{< var var.lokation_sted >}}"`, hvor burger og fri bar i 3 timer er inkluderet i prisen. Der vil v칝re en masse forskellige 칮l, cider, sodavand, snacks mv. til fri konsumering, og der vil naturligvis ogs친 v칝re musikanl칝g til at s칝tte gang i en festlig stemning.

*Aldersgr칝nsen for festen er 16 친r (bytur 18 친r).\
Hvis man er 16 eller 17 친r, udleveres kun alkohol med en skriftlig tilladelse fra for칝ldre/v칝rge, som enten kan sendes til kontaktpersonen eller medbringes p친 selve dagen.*

## Praktisk

-   **Offentlig transport**: Der er gode tog- og busforbindelser til H칮rning (10 min. med tog fra Aarhus Hovedbaneg친rd). H칮rning station ligger kun 1,5 km fra `r "{{< var var.lokation_sted >}}"`. Se muligheder for offentlig transport p친 Rejseplanen `r "<b>[HER](https://rejseplanen.dk){target=_blank}</b>"`.

-   **Parkering**: Gratis parkering ved `r "{{< var var.lokation_sted >}}"`.

-   **Overnatning**: Gode muligheder for at booke overnatning, hvis man fx kommer langvejsfra. Man kan evt. g친 sammen nogle stykker og booke p친 CABINN Hotel Aarhus, som nok er det bedste valg pris- og belliggenhedsm칝ssigt, da det ligger ned til 친en i midten af Aarhus byliv, hvilket kan bookes `r "<b>[HER](https://www.cabinn.com/hotel/cabinn-aarhus){target=_blank}</b>"`. Skal man v칝re en del af festen, er det naturligvis ogs친 en mulighed at tage et morgentog eller lignende hjem s칮ndag, hvis man kan holde sig i gang til et godt stykke ud p친 natten, hvilket tidligere er set.

-   **Badefaciliteter**: Der er mulighed for at tage bad i hallen efter endt spil.

-   **Refusion**: Tilmelding er ikke bindende, hvorfor evt. refusion er muligt ved henvendelse til kontaktpersonen. 칒nskes alle billetter refunderet, vil refusion ske hurtigst muligt. Hvis der 칮nskes refusion af enkeltbilletter, vil refusion ske umiddelbart efter begivenheden. Mikrogebyrer refunderes ikke.

```{r}
#| layout-ncol: 3
library(kableExtra)
data.frame(
  "1" = "<img src=Filer/Kontaktperson.png height=65 style=border-radius:10px>",
  "2" = paste0(
    "<i class=bi-person></i>&nbsp;Benjamin S칮rensen<br>",
    "<i class=bi-envelope></i>&nbsp;<a href=mailto:bsbenja@gmail.com target=_blank>bsbenja@gmail.com</a><br>",
    "<i class=bi-telephone></i>&nbsp;<a href=tel:28722894 target=_blank>28722894</a>"),
  check.names = F) %>%
  kbl(col.names = NULL, align = "l", escape = F,
      caption = "<b class=bi-person-lines-fill>&nbsp;Kontaktperson</b><br><i>Evt. sp칮rgsm친l til kontaktperson</i>") %>%
  kable_styling(position = "l", full_width = F, html_font = "verdana") %>%
  column_spec(1, width = "5em")

data.frame(
  "1" = "<img src=Filer/St칝vneleder.png height=65 style=border-radius:10px>",
  "2" = paste0(
    "<i class=bi-person></i>&nbsp;Ole Munck Christensen<br>",
    "<i class=bi-envelope></i>&nbsp;<a href=mailto:ole@compurevision.dk target=_blank>ole@compurevision.dk</a><br>",
    "<i class=bi-telephone></i>&nbsp;<a href=tel:23674387 target=_blank>23674387</a>"),
  check.names = F) %>%
  kbl(col.names = NULL, align = "l", escape = F,
      caption = "<b class=bi-person-lines-fill>&nbsp;St칝vneleder</b><br><i>Ansvarlig p친 st칝vnedagen</i>") %>%
  kable_styling(position = "l", full_width = F, html_font = "verdana") %>%
  column_spec(1, width = "5em")

data.frame(
  "1" = "<img src=Filer/Lokation.png height=65 style=border-radius:10px>",
  "2" = paste0(
    "<a href=var_start_var.lokation_link_var_slut target=_blank>",
    "var_start_var.lokation_sted_var_slut<br>",
    "var_start_var.lokation_gade_var_slut<br>",
    "var_start_var.lokation_postnr_by_var_slut</a>"),
  check.names = F) %>%
  kbl(col.names = NULL, align = "l", escape = F,
      caption = "<b class=bi-geo-alt-fill>&nbsp;Lokation</b><br><i>Geografisk placering</i>") %>%
  kable_styling(position = "l", full_width = F, html_font = "verdana", ) %>%
  column_spec(1, width = "5em") %>%
  gsub("var_start_", "{{< var ", .) %>% gsub("_var_slut", " >}}", .)
```

## Tilmelding

*`r paste("ALLE kan deltage. Tilmeldingsfristen er {{< var var.event_frist_dag_m친ned >}}. F칮rst til m칮lle-princip. Ved tilmelding modtages bekr칝ftelsesmail (tilmelding er ikke bindende, hvorfor evt. refusion er muligt). Tilmelding foreg친r herunder <i class=bi-tags-fill></i>")`*

```{=html}
<div class="ticketbutler-iframe" data-type="EVENT" data-domain="billetfix.dk" data-slug="dm-i-ping-pong-2023"></div><script type="text/javascript" src="https://unpkg.com/@ticketbutler/event-embedder@latest/dist/index.js"></script>
```
