---
title: "<i class=bi-tags-fill style=font-size:1em></i>&nbsp;Indbydelse & tilmelding"
subtitle: "DM i Ping Pong {{< var var.event_år >}}<br><i class=small> {{< var var.event_dag_måned >}} i [{{< var var.lokation_sted >}}]({{< var var.lokation_link >}}){target=_blank}</i>"
editor_options: 
  chunk_output_type: console
---

```{r}
source(file = "input_dm_ping_pong.R", local = knitr::knit_global())
```

`r tbl0_stat$k_status_cta_plakat`

*`r paste("<i>[Hørning Bordtennisklub](http://hoerningbtk.dk){target=_blank},", "i samarbejde med [Bordtennis Danmark](https://bordtennisdanmark.dk){target=_blank},</i>")` indbyder til det 9. DANSKE MESTERSKABER I PING PONG `r "{{< var var.event_år >}}"` (bordtennis på lige vilkår med sandpapirsbat) samt efterfølgende FEST OM AFTENEN lørdag `r paste("{{< var var.event_dag_måned >}}", "{{< var var.event_år >}}", "i", "[{{< var var.lokation_sted >}}]({{< var var.lokation_link >}})")`. ALLE kan deltage (uanset alder, køn, niveau eller licens)*[^1].\
Eventet er før sommerferien og som noget af det sidste af indeværende bordtennissæson, da det ligger i uge 24.\
Der er lagt op til en masse fede kampe på lige vilkår i sandpapirsdisciplinen med stemningsmusik og/eller et brag af en fest om aftenen, som alt sammen fås til en overkommelig pris.

[^1]: ***ALLE kan deltage**: Da turneringen er et dansk mesterskab, skal man enten være (1) dansk statsborger eller (2) have boet i Danmark i minimum de seneste fem år (skal kunne dokumenteres af spilleren). Er dette ikke opfyldt, vil det være muligt at deltage udelukkende i puljespillet, hvor ens resultater ikke tæller med i puljeregnskabet (tilmelding stadig påkrævet).*

```{r}
library(kableExtra)
tbl0_join_aktuel %>%
  arrange(k_billettype) %>%
  distinct(k_billettype, .keep_all = T) %>%
  mutate(k_billettype = case_when(
    grepl("Ping Pong", k_billettype) ~ paste(k_billettype, k_eventår),
    TRUE ~ as.character(k_billettype))) %>%
  mutate(k_billetpris = paste("kr.", format(round(
    0.001+k_billetpris), big.mark = "."))) %>%
  select(" "    = k_billettype,
         "Pris"  = k_billetpris,
         "Maks." = k_billetantal_maks) %>%
  kbl(col.names = NA, align = "lcc", escape = F, format = "html", 
      caption = "<i class=bi-tags-fill></i>&nbsp;Billettyper") %>%
  kable_classic(position = "l", full_width = F, html_font = "verdana") %>%
  footnote(
    "<i style=font-size:80%>Mikrogebyrer pålægges alle priser.</i>",
    general_title = "", escape = F) %>%
  row_spec(0, background = tbl0_input$k_farve1, color = "#FFFFFF")
```

## Tidsplan

```{r}
library(kableExtra)

data.frame(
  "Tidspunkt" = c(
    "Kl. 10:00-18:00",
    "Kl. 10:00 senest",
    "Kl. 10:30-14:00",
    "Kl. 14:00-16:00",
    "Kl. 16:00-18:00",
    "Fra kl. 19:00"),
  "Type" = c(
    "<a href=indbydelse_tilmelding.qmd#dm-i-ping-pong style=color:#000000>DM i Ping Pong var_start_var.event_år_var_slut</a>",
    "Check-in",
    "Puljespil",
    "A-/B-slutspil",
    '"Final 4" i A-slutspil',
    "<a href=indbydelse_tilmelding.qmd#fest-om-aftenen style=color:#000000>Fest om aftenen</a>"),
  check.names = F) %>%
  kbl(col.names = NA, align = "l", escape = F,
      caption = "<i class=bi-hourglass></i>&nbsp;Tidsplan") %>%
  kable_classic(position = "l", full_width = F, html_font = "verdana") %>%
  footnote(
    "<i style=font-size:80%>Tidsplan kan ændres en smule alt efter antal deltagere.", general_title = "", escape = F) %>%
  row_spec(0, background = tbl0_input$k_farve1, color = "#FFFFFF") %>%
  row_spec(c(1, 6), bold = T, background = tbl0_input$k_farve2) %>%
  gsub("var_start_", "{{< var ", .) %>% gsub("_var_slut", " >}}", .)
```

## DM i Ping Pong

### Afviklingsform

```{mermaid}
%%| fig-width: 2.5
flowchart TD
  A(6-mandspuljer) --> |Nr. 1-3| B(A-slutspil)
  A --> |Nr. 4-6| C(B-slutspil)
  B --> |&#x00BC-finalevindere| D(<q>Final-4</q>)
  
  style A fill:#1C2833,stroke:#1C2833,color:#FFFFFF
  style B fill:#1C2833,stroke:#1C2833,color:#FFFFFF
  style C fill:#1C2833,stroke:#1C2833,color:#FFFFFF
  style D fill:#1C2833,stroke:#1C2833,color:#FFFFFF
```

Turneringen afvikles som én åben singlerække på fair vis efter snake-system uden klubhensyn. Der tages det bedste fra fortidens- og nutidens bordtennis, hvor der bl.a. spilles til 15 point (14-14 er afgørende bold), der byttes bat mellem hvert sæt, og der kan tages "dobbeltpoint" `r "(<i>se mere under fanen [Ping Pong regler](regler.qmd)</i>)."`

Der spilles 6-mandspuljer, A-/B-slutspil og afslutningsvist "Final 4" i A-slutspil som beskrevet herunder:

-   **6-mandspuljer**: Indledende puljespil foregår i primært 6-mandspuljer, som sikrer mange kampe til alle deltagere. Nr. 1-3 går videre til A-slutspil, og de resterende går i B-slutspil[^2].
-   **A-/B-slutspil**:
    -   **A-slutspil**: A-slutspil afvikles som cup frem til og med kvartfinalerne.\
        Afslutningsvist afvikles "Final 4" for de sidste 4 spillere i A-slutspil, hvilket består af en finalepulje, hvor alle spiller mod alle. Der spilles her bedst af 5 sæt, 2 "dobbeltpoints" og én timeout pr. spiller i hver kamp[^3].
    -   **B-slutspil**: B-slutspil afvikles udelukkende som cup.

[^2]: ***Puljeregnskab**: Puljeregnskabet gøres op efter efter de almindeligt gældende regler jf. BTDK's Stævne/Ratingreglement under "§ 08: Puljeregnskab" (side 4) `r "<b>[HER](https://bordtennisdanmark.dk/wp-content/uploads/2021/08/staevne-rating_reglement_2019-2020_0.pdf){target=_blank}</b>"`:\
    Stk. 1. Vundet eller afbrudt kamp giver 2 matchpoint og en tabt kamp giver 1 matchpoint.\
    Stk. 2. Hvis to eller flere spillere ender på samme antal matchpoint, afgøres den indbyrdes placering ved at sammenregne indbyrdes matchpoint mellem disse spillere.\
    Stk. 3. Hvis det indbyrdes matchpointtal mellem berørte spillere stadig er lige, beregnes den indbyrdes sætkvotient (vundne sæt divideret med tabte sæt).\
    Stk. 4. Hvis den indbyrdes sætkvotient mellem de berørte spillere er lige, beregnes den indbyrdes boldkvotient (vundne bolde divideret med tabte bolde).\
    Stk. 5. Så snart en placering eller flere kan bestemmes ud fra punkt 2-4, fjernes den eller de spillere. De øvrige spilleres placering beregnes på ny fra punkt 2.\
    Stk. 6. Hvis den ovenstående beregning ikke kan afgøre to eller flere spilleres placering, trækkes der lod. Denne lodtrækning foretages automatisk af stævneafviklingsprogrammet TTC.*

[^3]: ***Afviklingsform til "Final 4"**: "Final 4" kommer til at bestå af følgende 4 runder:\
    Runde 1: Seedet 1 mod 4 og seedet 2 mod 3 (afvikles på to borde).\
    Runde 2: Seedet 1 mod 3 og seedet 2 mod 4 (afvikles på to borde).\
    Runde 3: Seedet 3 mod 4 (afvikles på ét bord).\
    Runde 4: Seedet 1 mod 2 (afvikles på ét bord).*

Puljerne dannes på fair vis efter snake-system uden klubhensyn efter følgende prioritering:

1.  Nr. 1-4 seedes efter placeringerne i "Final 4" i A-slutspil ved sidst afholdte DM[^4].
2.  `r "[Ratingopdateringen i bordtennis](https://bordtennisportalen.dk/DBTU/Ranglister){target=_blank} pr. {{< var var.rating_dato >}}."`
3.  Skøn og lodtrækning.

[^4]: ***Resultater sidste DM**: Ved sidste DM i 2022 i Sisu/MBK var "Final 4" deltagerne:\
    Nr. 1. Benjamin Sørensen, Hørning BTK.\
    Nr. 2. Simon Larsen, BTK Viby.\
    Nr. 3. Mads Larsen, Silkeborg BTK.\
    Nr. 4. Emil Madsen, Hørning BTK.*

I det videre spil dannes seedningerne på baggrund af placeringerne fra puljespillet.

```{r}
kbl3_resultater_sidste_dm
```

### Bat og bold

-   **Bat**: Der spilles med "Sanwei WCPP Sandpapirsbat", som også blev benyttet ved sidste WCPP. Et stort tak skal lyde til Bordtennis Danmark (BTDK), da de støtter med 50 splinternye sandpapirsbat. Det er formentligt ikke alment kendt, men Ping Pong entusiaster vil kunne nikke genkendende til, at der er stor forskel på et nyt- og brugt sandpapirsbat, da et nyt sandpapirsbat qua sin ruhed kan genere mere skrue, hvilket er gavnligt i specielt det offensive spil. Evt. yderligere sandpapirsbat vil være lettere brugte. Til deltagerne i "Final 4" i A-slutspil udleveres 4 nye sandpapirsbat. Battet kan også købes hos BTEX til eget brug `r "<b>[HER](https://www.btex.dk/sanwei-wcpp-sandpapirsbat.html){target=_blank}</b>"`, dog udleveres bat af stævnearrangøren til opvarmning og kampe på selve stævnedagen.
-   **Bold**: Der spilles med "Andro Speedball 3S \*\*\*" (hvide bolde).

### Præmier

Resultaterne fra DM danner grundlag for international udtagelse. Normalvis er der 2 kvalifikationspladser til næstkommende World Championship of Ping Pong (WCPP), der sædvanligvis afholdes i London med en præmiesum på \$100.000 (dog er intet bekræftet endnu). Hvis der ikke er blevet afholdt WCPP inden næste DM, vil kvalifikationspladserne fra dette DM bortfalde. Kvalifikationspladserne vil dermed skulle findes på ny for næstkommende WCPP `r "(<i>se mere under fanen [WCPP](wcpp.qmd)</i>)."`

-   Der er også en gave til den **yngste**- og **ældste** Ping Pong deltager for at hylde mangfoldigheden.
-   Diplomer uddeles til alle gave-/præmietagere.
-   Af spillergebyret på kr. 125 går kr. 100 til præmiepenge og kr. 25 til stævnearrangøren.
-   Potentiel præmiesum på RETTES fordeles på seks placeringer som følger:

```{r}
library(kableExtra)
data.frame(
  tbl1_præmier_penge[, 1],
  tbl1_præmier_penge[, 2],
  tbl1_præmier_penge[, 3],
  tbl1_præmier_penge[, 4],
  tbl1_præmier_penge[, 5],
  check.names = F) %>%
  kbl(col.names = NA, align = "lrrrr", escape = F,
      caption = "<i class=bi-cash-stack style=font-size:90%>&nbsp;<b>Præmiepenge</b></i>") %>%
  kable_classic(position = "l", full_width = F, html_font = "verdana") %>%
  row_spec(0, background = tbl0_input$k_farve1, color = "#FFFFFF") %>%
  row_spec(which(tbl1_præmier_penge$k_rank == "1"), bold = T, background = tbl0_input$k_farve2) %>%
  row_spec(which(tbl1_præmier_penge$k_rank == "2"), background = tbl0_input$k_farve2) %>%
  column_spec(c(4), italic = T, color = tbl0_input$k_farve1) %>%
  remove_column(c(2, 5))
```

### Forplejning

-   Der er mulighed for at købe øl, sodavand, snacks mv. under hele stævnet.
-   Frokost/mad under stævnet står man selv for at medbringe.

## Fest om aftenen

`r "<i class=bi-music-note-beamed></i>"` Traditionen tro vil der være fest om aftenen/natten, da DM i Ping Pong konceptet hylder fællesskabet og mangfoldigheden ved at være en heldagsbegivenhed.

-   Fra kl. 19 er der lagt op til en stor fest i `r "{{< var var.lokation_sted >}}"`, hvor burger og fri bar i 3 timer er inkluderet i prisen. Der vil være en masse forskellige øl, cider, sodavand, snacks mv. til fri konsumering, og der vil naturligvis også være musikanlæg til at sætte gang i en festlig stemning.

*Aldersgrænsen for festen er 16 år (bytur 18 år).\
Hvis man er 16 eller 17 år, udleveres kun alkohol med en skriftlig tilladelse fra forældre/værge, som enten kan sendes til kontaktpersonen eller medbringes på selve dagen.*

## Praktisk

-   **Offentlig transport**: Der er gode tog- og busforbindelser til Hørning (10 min. med tog fra Aarhus Hovedbanegård). Hørning station ligger kun 1,5 km fra `r "{{< var var.lokation_sted >}}"`. Se muligheder for offentlig transport på Rejseplanen `r "<b>[HER](https://rejseplanen.dk){target=_blank}</b>"`.

-   **Parkering**: Gratis parkering ved `r "{{< var var.lokation_sted >}}"`.

-   **Overnatning**: Gode muligheder for at booke overnatning, hvis man fx kommer langvejsfra. Man kan evt. gå sammen nogle stykker og booke på CABINN Hotel Aarhus, som nok er det bedste valg pris- og belliggenhedsmæssigt, da det ligger ned til åen i midten af Aarhus byliv, hvilket kan bookes `r "<b>[HER](https://www.cabinn.com/hotel/cabinn-aarhus){target=_blank}</b>"`. Skal man være en del af festen, er det naturligvis også en mulighed at tage et morgentog eller lignende hjem søndag, hvis man kan holde sig i gang til et godt stykke ud på natten, hvilket tidligere er set.

-   **Badefaciliteter**: Der er mulighed for at tage bad i hallen efter endt spil.

-   **Refusion**: Tilmelding er ikke bindende, hvorfor evt. refusion er muligt ved henvendelse til kontaktpersonen. Ønskes alle billetter refunderet, vil refusion ske hurtigst muligt. Hvis der ønskes refusion af enkeltbilletter, vil refusion ske umiddelbart efter begivenheden. Mikrogebyrer refunderes ikke.

```{r}
#| layout-ncol: 3
library(kableExtra)
data.frame(
  "1" = "<img src=Filer/Kontaktperson.png height=65 style=border-radius:10px>",
  "2" = paste0(
    "<i class=bi-person></i>&nbsp;Benjamin Sørensen<br>",
    "<i class=bi-envelope></i>&nbsp;<a href=mailto:bsbenja@gmail.com target=_blank>bsbenja@gmail.com</a><br>",
    "<i class=bi-telephone></i>&nbsp;<a href=tel:28722894 target=_blank>28722894</a>"),
  check.names = F) %>%
  kbl(col.names = NULL, align = "l", escape = F,
      caption = "<b class=bi-person-lines-fill>&nbsp;Kontaktperson</b><br><i>Evt. spørgsmål til kontaktperson</i>") %>%
  kable_styling(position = "l", full_width = F, html_font = "verdana") %>%
  column_spec(1, width = "5em")

data.frame(
  "1" = "<img src=Filer/Stævneleder.png height=65 style=border-radius:10px>",
  "2" = paste0(
    "<i class=bi-person></i>&nbsp;Ole Munck Christensen<br>",
    "<i class=bi-envelope></i>&nbsp;<a href=mailto:ole@compurevision.dk target=_blank>ole@compurevision.dk</a><br>",
    "<i class=bi-telephone></i>&nbsp;<a href=tel:23674387 target=_blank>23674387</a>"),
  check.names = F) %>%
  kbl(col.names = NULL, align = "l", escape = F,
      caption = "<b class=bi-person-lines-fill>&nbsp;Stævneleder</b><br><i>Ansvarlig på stævnedagen</i>") %>%
  kable_styling(position = "l", full_width = F, html_font = "verdana") %>%
  column_spec(1, width = "5em")

data.frame(
  "1" = "<img src=Filer/Lokation.png height=65 style=border-radius:10px>",
  "2" = paste0(
    "<a href=var_start_var.lokation_link_var_slut target=_blank>",
    "var_start_var.lokation_sted_var_slut<br>",
    "var_start_var.lokation_gade_var_slut<br>",
    "var_start_var.lokation_postnr_by_var_slut</a>"),
  check.names = F) %>%
  kbl(col.names = NULL, align = "l", escape = F,
      caption = "<b class=bi-geo-alt-fill>&nbsp;Lokation</b><br><i>Geografisk placering</i>") %>%
  kable_styling(position = "l", full_width = F, html_font = "verdana", ) %>%
  column_spec(1, width = "5em") %>%
  gsub("var_start_", "{{< var ", .) %>% gsub("_var_slut", " >}}", .)
```

## Tilmelding

*`r paste("ALLE kan deltage. Tilmeldingsfristen er {{< var var.tilmeldingsfrist >}}. Først til mølle-princip. Ved tilmelding modtages bekræftelsesmail (tilmelding er ikke bindende, hvorfor evt. refusion er muligt). Tilmelding foregår herunder <i class=bi-tags-fill></i>")`*

```{=html}
<div class="ticketbutler-iframe" data-type="EVENT" data-domain="billetfix.dk" data-slug="dm-i-ping-pong-2023"></div><script type="text/javascript" src="https://unpkg.com/@ticketbutler/event-embedder@latest/dist/index.js"></script>
```
