---
title: "<i class=bi-file-earmark-text style=font-size:1em></i>&nbsp;Tidsplan & indbydelse"
subtitle: "DM i Ping Pong 2023<br><i class=small>L칮rdag 17. juni i [H칮rning Idr칝tscenter](https://www.google.dk/maps/place/H%C3%B8rning+Idr%C3%A6tscenter/@56.09091,10.0318113,17z/data=!3m1!4b1!4m5!3m4!1s0x464c6b94628b4b3b:0x6bd220b0427a7b4d!8m2!3d56.09091!4d10.034){target=_blank}</i>"
editor_options: 
  chunk_output_type: console
---

```{r}
source(file = "input_dm_ping_pong.R", local = knitr::knit_global())
```

`r paste0("![[<i style=font-size:80%>[Download indbydelesplakat som PDF]</i>](", tbl0_input$k_indbydelsesplakat, ".pdf){target=_blank}](", tbl0_input$k_indbydelsesplakat, ".png){width=40em fig-align=left}")`

*`r paste("<i>[H칮rning Bordtennisklub](http://hoerningbtk.dk){target=_blank},", "i samarbejde med [Bordtennis Danmark](https://bordtennisdanmark.dk){target=_blank},</i>")` indbyder til det 9. DANSKE MESTERSKABER I PING PONG 2023 (bordtennis p친 lige vilk친r med sandpapirsbat) samt efterf칮lgende FEST OM AFTENEN l칮rdag 17. juni.\
Eventet er f칮r sommerferien og som noget af det sidste af indev칝rende bordtenniss칝son, da det ligger i uge 24.\
Der er lagt op til en masse fede kampe p친 lige vilk친r i sandpapirsdisciplinen med stemningsmusik og/eller et brag af en fest om aftenen, som alt sammen f친s til en overkommelig pris.*

## Tidsplan

```{r}
library(kableExtra)

tbl_tidsplan <- data.frame(
  "Tidspunkt" = c(
    "Kl. 10:00-18:00",
    "Kl. 10:00 senest",
    "Kl. 10:30-14:00",
    "Kl. 14:00-16:00",
    "Kl. 16:00-18:00",
    "Fra kl. 19:00",
    "Kl. 19:00-22:00",
    "Fra kl. 22:00"),
  "Type" = c(
    "DM i Ping Pong 2023",
    "Check-in for deltagere til DM i Ping Pong 2023",
    "Puljespil (prim칝rt 6-mandspuljer)",
    "A-slutspil frem til og med kvartfinalerne og B-slutspil f칝rdigspilles",
    '"Final 4" i A-slutspil',
    "Fest om aftenen",
    "Fest om aftenen med pizza og fri bar i 3 timer i Sisu/MBK's lokaler",
    "Det aarhusianske byliv rammes for de festlystne (Sisu/MBK's lokaler lukkes kl. 22)"),
  check.names = F)

kbl_tidsplan <- tbl_tidsplan %>%
  kbl(col.names = NA, align = "l", escape = F, caption = "Tidsplan") %>%
  kable_classic(position = "l", full_width = F, html_font = "verdana") %>%
  add_header_above(
    c("Kan 칝ndre sig en smule alt efter antal deltagere" = 2),
    italic = T, align = "c", font_size = "small", escape = F,
    extra_css = "border:hidden;border-bottom:1.5px solid #111111") %>%
  row_spec(0, background = tbl0_input$k_farve1, color = "#FFFFFF") %>%
  row_spec(c(1, 6), bold = T, background = tbl0_input$k_farve2)

kbl_tidsplan
```

## DM i Ping Pong 2023

### Afviklingsform

```{mermaid}
%%| fig-width: 3
flowchart LR
  A(6-mandspuljer) --> B(A-slutspil)
  A(6-mandspuljer) --> C(B-slutspil)
  B(A-slutspil)    --> D(Final-4)
```

Turneringen afvikles som 칠n 친ben singler칝kke p친 fair vis efter snake-system uden klubhensyn, hvor ALLE har mulighed for at stille op (uanset alder, k칮n, niveau eller licens). Der tages det bedste fra fortidens- og nutidens bordtennis, hvor der bl.a. spilles til 15 point i hvert s칝t (14-14 er afg칮rende bold), der byttes bat mellem hvert s칝t, og der kan tages "dobbeltpoint" `r "(<i>se mere under fanen [Ping Pong regler](regler.qmd)</i>)."`

Der spilles 6-mandspuljer, A-/B-slutspil og afslutningsvist "Final 4" i A-slutspil som beskrevet herunder:

-   **6-mandspuljer**: Indledende puljespil foreg친r i prim칝rt 6-mandspuljer, som sikrer mange kampe til alle deltagere. Nr. 1-3 g친r videre til A-slutspil, og de resterende g친r i B-slutspil[^1].
-   **A-/B-slutspil**:
    -   **A-slutspil**: A-slutspil afvikles som cup frem til og med kvartfinalerne. Afslutningsvist afvikles "Final 4" for de sidste 4 spillere i A-slutspil, hvilket best친r af en finalepulje, hvor alle spiller mod alle. Der spilles her bedst af 5 s칝t, 2 "dobbeltpoints" og 칠n timeout pr. spiller i hver kamp[^2].
    -   **B-slutspil**: B-slutspil afvikles udelukkende som cup.

[^1]: ***Puljeregnskab**: Puljeregnskabet g칮res op efter efter de almindeligt g칝ldende regler jf. BTDK's St칝vne/Ratingreglement under "춶 08: Puljeregnskab" (side 4) `r "<b>[HER](https://bordtennisdanmark.dk/wp-content/uploads/2021/08/staevne-rating_reglement_2019-2020_0.pdf){target=_blank}</b>"`:*

    -   *Stk. 1. Vundet eller afbrudt kamp giver 2 matchpoint og en tabt kamp giver 1 matchpoint.*
    -   *Stk. 2. Hvis to eller flere spillere ender p친 samme antal matchpoint, afg칮res den indbyrdes placering ved at sammenregne indbyrdes matchpoint mellem disse spillere.*
    -   *Stk. 3. Hvis det indbyrdes matchpointtal mellem ber칮rte spillere stadig er lige, beregnes den indbyrdes s칝tkvotient (vundne s칝t divideret med tabte s칝t).*
    -   *Stk. 4. Hvis den indbyrdes s칝tkvotient mellem de ber칮rte spillere er lige, beregnes den indbyrdes boldkvotient (vundne bolde divideret med tabte bolde).*
    -   *Stk. 5. S친 snart en placering eller flere kan bestemmes ud fra punkt 2-4, fjernes den eller de spillere. De 칮vrige spilleres placering beregnes p친 ny fra punkt 2.*
    -   *Stk. 6. Hvis den ovenst친ende beregning ikke kan afg칮re to eller flere spilleres placering, tr칝kkes der lod. Denne lodtr칝kning foretages automatisk af st칝vneafviklingsprogrammet TTC.*

[^2]: ***Afviklingsform til "Final 4"**: "Final 4" kommer til at best친 af f칮lgende 4 runder:*

    -   *Seedet 1 mod 4 og seedet 2 mod 3 (afvikles p친 to borde).*
    -   *Seedet 1 mod 3 og seedet 2 mod 4 (afvikles p친 to borde).*
    -   *Seedet 3 mod 4 (afvikles p친 칠t bord).*
    -   *Seedet 1 mod 2 (afvikles p친 칠t bord).*

Puljerne dannes p친 fair vis efter snake-system uden klubhensyn efter f칮lgende prioritering:

1.  Nr. 1-4 seedes efter placeringerne i "Final 4" i A-slutspil ved sidst afholdte DM[^3].
2.  Sidste *`r "[ratingopdatering i bordtennis](https://bordtennisportalen.dk/DBTU/Ranglister){target=_blank}"`* pr. 26.05.2023.
3.  Sk칮n og lodtr칝kning.

[^3]: ***Resultater sidste DM**: Ved sidste DM i 2022 i Sisu/MBK var "Final 4" deltagerne:*

    -   *Nr. 1. Benjamin S칮rensen, H칮rning BTK*
    -   *Nr. 2. Simon Larsen, BTK Viby*
    -   *Nr. 3. Mads Larsen, Silkeborg BTK*
    -   *Nr. 4. Emil Madsen, H칮rning BTK*

I det videre spil dannes seedningerne p친 baggrund af placeringerne fra puljespillet.

### Bat og bold

**Bat**: Der spilles med "Sanwei WCPP Sandpapirsbat", som ogs친 blev benyttet ved sidste WCPP. Et stort tak skal lyde til Bordtennis Danmark (BTDK), da de st칮tter med 50 splinternye sandpapirsbat. Det er formentligt ikke alment kendt, men Ping Pong entusiaster vil kunne nikke genkendende til, at der er stor forskel p친 et nyt- og brugt sandpapirsbat, da et nyt sandpapirsbat qua sin ruhed kan genere mere skrue, hvilket er gavnligt i specielt det offensive spil. Evt. yderligere sandpapirsbat vil v칝re lettere brugte. Til deltagerne i "Final 4" i A-slutspil udleveres 4 nye sandpapirsbat. Battet kan ogs친 k칮bes hos BTEX til eget brug [**HER**](https://www.btex.dk/sanwei-wcpp-sandpapirsbat.html), dog udleveres bat af st칝vnearrang칮ren til opvarmning og kampe p친 selve st칝vnedagen.

**Bold**: Der spilles med "Andro Speedball 3S \*\*\*" (hvide bolde).

### Pr칝mier

*游깷 Resultaterne fra DM danner grundlag for international udtagelse. Normalvis er der 2 kvalifikationspladser til n칝stkommende WCPP, der s칝dvanligvis afholdes i London med en pr칝miesum p친 \$100.000 (dog er intet bekr칝ftet endnu). Hvis der ikke er blevet afholdt WCPP inden n칝ste DM, vil kvalifikationspladserne fra dette DM bortfalde. Kvalifikationspladserne vil dermed skulle findes p친 ny for n칝stkommende WCPP* `r "(<i>se mere under fanen [WCPP](wcpp.qmd)</i>)."`

游꾸 Der er ogs친 en gave til den **yngste**- og **칝ldste** Ping Pong deltager for at hylde mangfoldigheden.\
游닆 Diplomer uddeles til alle gave-/pr칝mietagere.\
游눶 Af spillergebyret p친 kr. 125 g친r kr. 100 til pr칝miepenge og kr. 25 til st칝vnearrang칮ren.\
游눯 Potentiel pr칝miesum p친 kr. 7.200 fordeles p친 seks placeringer som f칮lger:

```{r}
library(kableExtra)
data.frame(
  " " = c(
    "Pr칝miesum",
    "A-slutspil",
    "1. plads",
    "2. plads",
    "3. plads",
    "4. plads",
    "B. slutspil",
    "1. plads",
    "2. plads"),
  "Potentiel" = c(
    "kr. 7.200",
    "kr. 6.300",
    "kr. 2.700",
    "kr. 1.800",
    "kr. 1.080",
    "kr. 720",
    "kr. 900",
    "kr. 540",
    "kr. 360"),
  "Pct." = c(
    "100%",
    "87,5%",
    "37,5%",
    "25%",
    "15%",
    "10%",
    "12,5%",
    "7,5%",
    "5%"),
  check.names = F) %>%
  kbl(col.names = NA, align = "lrr", escape = F) %>%
  kable_classic(position = "l", full_width = F, html_font = "verdana") %>%
  add_header_above(
    c("游눯 <b>Pr칝miepenge</b>" = 3),
    italic = T, align = "c", font_size = "small", escape = F,
    extra_css = "border:hidden;border-bottom:1.5px solid #111111") %>%
  pack_rows(start_row = 3, end_row = 6) %>%
  pack_rows(start_row = 8, end_row = 9) %>%
  row_spec(0, background = tbl0_input$k_farve1, color = "#FFFFFF") %>%
  row_spec(1, bold = T, background = tbl0_input$k_farve2) %>%
  row_spec(c(2, 7), background = tbl0_input$k_farve2) %>%
  column_spec(c(3), italic = T, color = tbl0_input$k_farve1)
```

### Forplejning

-   游꽄 Der er mulighed for at k칮be 칮l, sodavand, snacks mv. under hele st칝vnet.
-   游볽 Frokost/mad under st칝vnet st친r man selv for at medbringe.

## Fest om aftenen

游꿨 Traditionen tro vil der v칝re et socialt arrangement om aftenen/natten, da DM i Ping Pong ogs친 fors칮ger at omfavne f칝llesskabet og mangfoldigheden ved at v칝re en heldagsbegivenhed.

-   游뎼游꼣游꽅 Fra kl. 19 er der lagt op til en stor fest i Sisu/MBK's lokaler, hvor pizza og fri bar i 3 timer er inkluderet i prisen. Der vil v칝re en masse forskellige 칮l, cider, sodavand mv. til fri konsumering, og der vil naturligvis ogs친 v칝re musikanl칝g til at s칝tte gang i en festlig stemning.
-   游뎿游눆游돜 Fra kl. 22 kan de festlystne tage videre ind til det aarhusianske byliv, som er inden for g친afstand (Sisu/MBK's lokaler lukkes kl. 22). Den videre fest i byen varer lige s친 l칝nge, man har lyst til eller kan holde ud, og det er for egen regning.

Der er bestilt f칮lgende 17 familiepizzaer fra Frederiksbjerg Pizzeria:

-   2 stk. af Gourmet (nr. 6) Pizzasauce, ost, skinke, oksek칮d, p칮lser, l칮g, bacon
-   3 stk. af Pizza Bolognese (nr. 26) Pizzasauce, ost, spaghetti, k칮dsauce, peber
-   4 stk. af Torino (nr. 29) Pizzasauce, ost, pepperoni
-   4 stk. af Meat Lover (nr. 35) Pizzasauce, ost, skinke, pepperoni, oksek칮d, bacon, p칮lser, kebab
-   4 stk. af Don Vito (nr. 20b) Pizzasauce, ost, kebab, salat og dressing

*Aldersgr칝nsen for festen er 16 친r (bytur 18 친r).\
Hvis man er 16 eller 17 친r, udleveres kun alkohol med en skriftlig tilladelse fra for칝ldre/v칝rge, som enten kan sendes til kontaktpersonen eller medbringes p친 selve dagen.*

## Praktisk

-   游뚧 **Offentlig transport**: Tog- og busstation kun 2 km fra hallen. Der er ligeledes gode bybus- og letbaneforbindelser til hallen.
-   游뚱 **Parkering**: 1-dags parkeringskort kan k칮bes i klubben for kr. 30, men v칝r opm칝rksom p친, at der kun er et begr칝nset antal pladser. Alternativt kan [Parkeringshus N칮rreport Aarhus](https://www.google.dk/maps/place/K%C3%A6rlighedsstien,+8000+Aarhus/@56.1621237,10.2106644,17z/data=!3m1!4b1!4m5!3m4!1s0x464c3fbd807e91b9:0x11d857da6e7b7387!8m2!3d56.1621237!4d10.2128531?hl=da) benyttes, som ligger inden for 700 meters afstand til hallen (der er dog ikke gratis parkeringsmuligheder i Aarhus C). Se parkeringsmuligheder i Aarhus [**HER**](https://www.parkeringsinfo.dk/parkering-aarhus/parkeringszoner-i-aarhus.asp), og ellers henvises der til offentlig transport.
-   游낃 **Overnatning**: Gode muligheder for at booke overnatning, hvis man fx kommer langvejsfra. Man kan evt. g친 sammen nogle stykker og booke p친 CABINN Hotel Aarhus, som nok er det bedste valg pris- og belliggenhedsm칝ssigt, da det ligger ned til 친en i midten af Aarhus byliv (ogs친 t칝t p친 Sisu/MBK's lokaler), hvilket kan bookes [**HER**](https://www.cabinn.com/hotel/cabinn-aarhus). Skal man v칝re en del af festen, er det naturligvis ogs친 en mulighed at tage et morgentog eller lignende hjem s칮ndag, hvis man kan holde sig i gang til et godt stykke ud p친 natten, hvilket tidligere er set (se muligheder p친 Rejseplanen [**HER**](https://rejseplanen.dk/)).
-   游눶 **Refusion**: Refusion vil ske hurtigst muligt efter henvendelse til kontaktpersonen, s친fremt alle billetter 칮nskes refunderet. Hvis der 칮nskes refusion af enkeltbilletter, vil refusion ske umiddelbart efter begivenheden. Mikrogebyrer refunderes ikke.

```{r}
#| layout-ncol: 3
library(kableExtra)
data.frame(
  "1" = "<img src=Filer/St칝vneleder.png height=65>",
  "2" = paste0(
    "<i class=bi-person-fill></i>&nbsp;Ole Munck Christensen<br>",
    "<i class=bi-envelope-fill></i>&nbsp;ole@compurevision.dk<br>",
    "<i class=bi-telephone-fill></i>&nbsp;23674387"),
  check.names = F) %>%
  kbl(col.names = NULL, align = "l", escape = F,
      caption = "<i class=bi-person-fill></i>&nbsp;St칝vneleder") %>%
  kable_styling(position = "l", full_width = F, html_font = "verdana") %>%
  column_spec(1, width = "5em")

data.frame(
  "1" = "<img src=Filer/Kontaktperson.png height=65>",
  "2" = paste0(
    "<i class=bi-person-fill></i>&nbsp;Benjamin S칮rensen<br>",
    "<i class=bi-envelope-fill></i>&nbsp;bsbenja@gmail.com<br>",
    "<i class=bi-telephone-fill></i>&nbsp;28722894"),
  check.names = F) %>%
  kbl(col.names = NULL, align = "l", escape = F,
      caption = "<i class=bi-person-fill></i>&nbsp;Kontaktperson") %>%
  kable_styling(position = "l", full_width = F, html_font = "verdana") %>%
  column_spec(1, width = "5em")

data.frame(
  "1" = "<img src=Filer/Lokation.png height=65;margin-right=150px>",
  "2" = "<a href=https://www.google.dk/maps/place/H%C3%B8rning+Idr%C3%A6tscenter/@56.09091,10.0318113,17z/data=!3m1!4b1!4m5!3m4!1s0x464c6b94628b4b3b:0x6bd220b0427a7b4d!8m2!3d56.09091!4d10.034 target=_blank>
  H칮rning Idr칝tscenter<br>Toftevej 53<br>8362 H칮rning</a>",
  check.names = F) %>%
  kbl(col.names = NULL, align = "l", escape = F,
      caption = "<i class=bi-geo-alt-fill></i>&nbsp;Lokation") %>%
  kable_styling(position = "l", full_width = F, html_font = "verdana") %>%
  column_spec(1, width = "5em")
```

## Diverse links

*Er du en Ping Pong entusiast eller bare nysgerrig p친 konceptet? S친 tjek 칠n eller flere af nedenst친ende links ud.*

1.  ***Facebook**: Del budskabet via Facebook-begivenheden ved at trykke deltager/interesseret og inviter folk `r "<b>[HER](https://www.facebook.com/events/452302656395308){target=_blank}</b>"`. Like og f칮lg ogs친 gerne den officielle Facebook-side "Ping Pong DK" (medarrang칮r), hvis du ikke allerede g칮r det, hvor bl.a. finalen fra sidste 친rs DM kan ses i kort form.*
2.  ***BTEX**: De officielle "Sanwei WCPP Sandpapirsbat" kan k칮bes hos Bordtennisexperterne (BTEX) til eget brug `r "<b>[HER](https://www.btex.dk/sanwei-wcpp-sandpapirsbat.html){target=_blank}</b>"`, dog udleveres battene af st칝vnearrang칮ren til b친de opvarmning og kampe p친 selve st칝vnedagen.*
3.  ***Statistik**: DM i Ping Pong statistik fra 2014 ses p친 Bordtennis Danmarks hjemmeside (BTDK) `r "<b>[HER](https://bordtennisdanmark.dk/statistik/ping-pong-dm){target=_blank}</b>"`*.
4.  ***Matchroom Live**: Tidligere videoer fra WCPP kan ses p친 Matchroom Live `r "<b>[HER](https://matchroom.live/sports/ping_pong){target=_blank}</b>"` (gratis bruger kan oprettes).*
